【裁判字號】    90,簡上,68
【裁判日期】    901012
【裁判案由】    竊盜
【裁判全文】
臺灣桃園地方法院刑事判決                            九十年度簡上字第六八號
    上  訴  人  台灣桃園地方法院檢察署檢察官
    被      告  甲○○
右上訴人因被告竊盜案件，不服本院中壢簡易庭九十年三月二十七日九十年度壢簡字
第二五四號第一審簡易判決（起訴案號：九十年度偵字第一九三七號），提起上訴（
併辦案號：九十年偵字第六三二五號），本院管轄之第二審地方法院合議庭判決如左
：
    主  文
原判決撤銷。
甲○○連續竊盜，處有期徒刑伍月，如易科罰金，以參佰元折算壹日。
    事  實
一、甲○○基於意圖為自己不法之所有之概括犯意，於民國九十年一月六日中午十二
    時許，在桃園縣中壢市○○路二十七巷十號前，以路邊拾取之鑰匙一支，竊取陳
    憲正所有之車牌號碼：ＦＢＷ－七二五號重型機車乙部，得手後，供己代步騎用
    ，嗣於同年月九日，將上述竊得之機車借與不知情之莊佩瑜使用，於同日十八時
    三十分許，莊女騎乘上述機車行經同縣桃園市○○路與龍壽街口，遇警攔檢，經
    莊女盤出向何某借用機車之情，始循線於同日十九時三十分許，在同縣八德市○
    ○○街三三巷二五號二樓查獲甲○○；甲○○承前述之概括犯意，又於九十年一
    月十二日中午十二時許，在同縣八德市○○里○○路三五０號桃園客運站牌前，
    以路邊拾取之鑰匙一支，發動竊取乙○○所有之車牌號碼：ＸＨＥ－三八八號機
    車，得手後供己騎用，後於同年月十五日十三時許，甲○○騎乘上述竊得之機車
    途經同市○○路二十八號前，為警查獲。
二、案經台北市政府警察局中山分局移送暨桃園縣警察局平鎮分局報告台灣桃園地方
    法院檢察署檢察官偵查起訴及併案上訴。
    理  由
一、被告甲○○經合法傳喚未到庭，惟其於本院調查期日受訊問時，對於右揭竊盜犯
    行坦承不諱，核與被害人陳憲正、乙○○在警訊時指訴之失竊情節相符，並有車
    輛竊盜、車牌失竊個別查詢報表及贓物領據附卷及鑰一支扣案足佐。
二、核被告所為，係犯刑法第三百二十條第一項之竊盜罪。被告先後二次犯行，時間
    緊接，構成要件相同，顯係基於概括犯意而為，應依連續犯之規定以一罪論。公
    訴人雖未敘及被告竊取車牌號碼：ＸＨＥ－三八八號機車部分之犯行，惟該部分
    事實與已起訴部分之事實間，有連續犯裁判上一罪之關係，本院自得併予審酌。
    原審予以論罪科刑，原非無見，惟因不及審究被告竊取車牌號碼：ＸＨＥ－三八
    八號機車部分之連續犯行，尚有未合。檢察官上訴意旨指摘原判決不當，洵非無
    據，故原判決既有可議，自應予以撤銷改判。爰審酌被告無前科，有台灣桃園地
    方法院檢察署刑案資料查註記錄表一紙附卷可稽，其犯罪之動機、手段竊取機車
    之價值，被告犯後坦承犯行，態度良好等一切情狀，量處如主文所示之刑，並諭
    知易科罰金之折算標準，以資懲儆。
三、鑰匙二支雖係被告於路上拾得持以行竊之物。惟因所有人不明，無法釐清其脫離
    本人之原委，究係遺失、被竊，抑或是所有人丟棄之情。從而，不僅無從認定被
    告之拾取行為，是否涉及侵占遺失物，亦不能認因所有人丟棄，而先占取得所有
    權，爰不為沒收之諭知，附此敘明。
四、被告經合法傳喚無正當理由未到庭，爰不待其陳述逕行判決。
據上論斷，應依刑事訴訟法第四百五十五條之一第三項、第三百六十九條第一項前段
、第三百七十一條、第三百六十四條、第二百九十九條第一項前段，刑法第五十六條
、第三百二十條第一項、第四十一條第一項前段，罰金罰鍰提高標準條例第一條前段
、第二條，判決如主文。
本案經檢察官何祖舜到庭執行職務。
中        華        民        國      九十    年    十    月    十二    日
                                      臺灣桃園地方法院刑事第二庭
                                          審判長法官   江振義
                                          法      官   王美玲
                                          法      官   曾正耀
右正本證明與原本無異。
不得上訴。
                                          書  記  官   李劍龍
中        華        民        國      九十    年    十    月    二十三  日
附論罪科刑依據之法條：
刑法第三百二十條第一項：
意圖為自己或第三人不法之所有，而竊取他人之動產者，為竊盜罪，處五年以下有期
徒刑、拘役或五百元以下罰金。


司法院資訊處製作；財團法人民間司法改革基金會備份。
